臺灣高等法院民事裁定　　　　　　　　　100年度抗字第811號
抗　告　人　蔡阿文
上列抗告人與相對人簡顗玲（原名簡妘潔）間停止執行事件，對
於中華民國100年5月2日臺灣宜蘭地方法院100年度聲字第30號所
為裁定，提起抗告，本院裁定如下：
    主  文
抗告駁回。
抗告程序費用由抗告人負擔。
    理  由
一、按有回復原狀之聲請或提起再審或異議之訴，或對於和解為
    繼續審判之請求，或提起宣告調解無效之訴、撤銷調解之訴
    ，或對於許可強制執行之裁定提起抗告時，法院因必要情形
    或依聲請定相當並確實之擔保，得為停止強制執行之裁定，
    強制執行法第18條第2項定有明文。又法院依強制執行法第1
    8條第2項規定，定擔保金額而准許停止強制執行之裁定者，
    該項擔保係備供債權人因停止執行所受損害之賠償，其數額
    應依標的物停止執行後，債權人未能即時受償或利用該標的
    物所受之損害額，或其因另供擔保強制執行所受之損害額定
    之，非以標的物之價值或其債權額為依據（最高法院86年度
    台抗字第442號裁定參照）。
二、經查：本件相對人主張伊與抗告人間給付票款事件由原法院
    100 年度司執字第3562號強制執行事件執行中，已依強制執
    行法第14條第2 項規定提起債務人異議之訴，為免因強制執
    行受有日後難以回復之損害，爰依同法第18條第2 項聲請准
    予停止執行等情，業經原法院調取上開強制執行卷宗及原法
    院100年度訴字第120號相對人與抗告人間債務人異議之訴事
    件卷宗查明屬實，並以抗告人聲請強制執行之債權額為新臺
    幣（下同）19萬4,910 元，認定抗告人因本件停止執行致未
    能受償之損害為約相當於無法執行債權額按年息6%計算之票
    據法定利息損失 （194,910元×6%×＝11,695元，元以下四
    捨五入），復推估相對人所提債務人異議之訴審結期間需 2
    年6月（即2.5年），據以計算相對人應供擔保金額為2萬9,2
    38元（計算式：11,695元×2.5年＝29,238 元，元以下四捨
    五入），因而裁定准許相對人如數供擔保後就原法院100 年
    度司執字第3562號給付票款執行事件之強制執行程序，於原
    法院100年度訴字笫120號債務人異議之訴事件判決確定、和
    解或撤回起訴前，應暫予停止。依前開說明，並無不合，抗
    告意旨以相對人提供擔保金額2萬9,238元，不符比例原則云
    云，指摘原裁定不當，聲明廢棄，為無理由，應予駁回。
據上論結，本件抗告為無理由，依強制執行法第30條之1 、民事
訴訟法第495條之1第1項、第449條第1項、第95條、第78 條，裁
定如主文。
中    華    民    國   100    年    6     月    10    日
                    民事第二十庭
                        審判長法  官  張  蘭
                              法  官  黃莉雲
                              法  官  王漢章
正本係照原本作成。
不得再抗告。
中    華    民    國   100    年    6     月    10    日
                              書記官  周淑靜